【裁判字號】    92,交聲,268
【裁判日期】    920819
【裁判案由】    違反道路交通管理處罰條例聲明異議
【裁判全文】
臺灣桃園地方法院交通事件裁定                    九十二年度交聲字第二六八號
    原處分機關  交通部公路總局新竹區監理所桃園監理站
    異  議  人
    即  處分人  甲○○
右列異議人因不服原處分機關於民國九十二年六月十六日所為借用桃監裁罰字第裁５
２─Ｚ00000000號違反道路交通管理事件裁決書所為處分，聲明異議，本院
裁定如左：
    主  文
原處分撤銷。
甲○○不罰。
    理  由
一、按受處分人之聲明異議有理由者，交通法庭應以裁定將原處分經聲明異議之部分
    撤銷，道路交通案件處理辦法第二十條前段定有明文。
二、聲明異議意旨略以：伊於民國九十二年一月十日並未駕駛車牌號碼ＱＳ－六五六
    ０號自用小客車，在國道二號高速公路東向十一公里六百公尺處發生車禍，當日
    駕車的人是證人林秀玉，伊並無內政部警政署國道公路警察局舉發違反道路交通
    管理事件通知單及原處分所指之「駕駛執照吊扣期間駕車及不依規定任意變換車
    道（於違規地點因變換車道不當，擦撞ＢＯ－五四一三號失控又與ＸＫ－八三五
    號擦撞）肇事」之行為，爰具狀聲明異議，請准予撤銷原處分等語。
三、查原處分機關以受處分人即本件異議人先前已遭吊扣駕駛執照（吊扣期間為九十
    一年十月二十三日至九十二年三月二十三日），於九十二年一月十日十四時五十
    五分許，駕駛車牌號碼ＱＳ－六五六０號自用小客車，在國道二號高速公路東向
    十一公里六百公尺處，因變換車道不當，擦撞車牌號碼ＢＯ－五四一三號自用小
    客車，失控又與車牌號碼ＸＫ－八三五號營業大貨車擦撞肇事，違反道路交通管
    理處罰條例第二十一條第一項第七款、第三十三條第一項之規定，而裁處異議人
    新台幣一萬八千元，固有原處分機關以九十二年七月十六日竹監桃字第０九二０
    ０一四六七八號函所檢送之內政部警政署國道公路警察局公警局交字第Ｚ000
    00000號舉發違反道路交通管理事件通知單影本一張、交通部公路總局新竹
    區監理所桃園監理站借用桃監裁罰字第裁５２─Ｚ00000000號違反道路
    交通管理事件裁決書、裁決書簽收回執聯及汽車駕照基本資料表（均影本）各一
    份附卷可稽，惟訊據異議人則堅決否認有前述之違規行為，辯稱：伊當天並沒有
    駕駛前揭自小客車，伊當天將該自用小客車借給證人林秀玉，而且伊也沒有住在
    原桃園縣大溪鎮的住處，否則伊收到通知一定會聯絡證人林秀玉到案說明等語。
    經查：於九十二年一月十日駕駛前揭車牌號碼ＱＳ－六五六０號自用小客車，在
    國道二號高速公路東向十一公里六百公尺處發生車禍之人係證人林秀玉一節，除
    據證人林秀玉於本院九十二年八月十八日訊問時結證在卷，並據證人即當日前往
    車禍現場處理之警員陳堯於本院同日訊問時結證屬實，且有內政部警政署國道公
    路警察局第一警察隊於九十二年八月八日以公警國一刑海字第０九二０００六一
    四九號函所檢送之車禍現場照片八張在卷可參，堪認異議人確無在本件違規時間
    、地點駕車肇事之行為，是原處分認異議人「駕駛執照吊扣期間駕車及不依規定
    任意變換車道（於違規地點因變換車道不當，擦撞ＢＯ－五四一三號失控又與Ｘ
    Ｋ－八三五號擦撞）肇事」，顯屬違誤，故認本件聲明異議為有理由，應依法撤
    銷原處分，並諭知異議人即受處分人不罰之裁定。
據上論斷，應依道路交通管理處罰條例第八十七條第二項、道路交通案件處理辦法第
二十條前段裁定如主文。
中      華      民      國    九十二    年      八      月      十九    日
                                   臺灣桃園地方法院交通法庭
                                      法  官  林  春  鈴
右正本證明與原本無異。
如不服本裁定，應於裁定送達後五日內向本院提出抗告狀。
                                      書記官  江  世  亨
中      華      民      國    九十二    年      八      月      十九    日


司法院資訊處製作；財團法人民間司法改革基金會備份。
